臺灣桃園地方法院民事判決　　　　　　　　　　　　　　九十二年訴字第三六六號
　　原　　　　　　　告　丁○○.
　　　　　　　　　　　　丙○○.
　　兼共同法定代理人　　甲○○.
　　兼共同法定代理人
　　及右一人訴訟代理人　戊○○.
　　被　　　　　　　告　乙○○.
?
右當事人間請求損害賠償事件，於民國九十三年四月一日言詞辯論終結，本院判決如
左：
    主    文
被告應給付原告丁○○新臺幣貳拾貳萬柒仟捌佰玖拾柒元，及自民國九十二年一月十
日起至清償日止，按週年利率百分之五計算之利息。
被告應給付原告丙○○新臺幣貳拾萬壹仟肆佰陸拾捌元，及自民國九十二年一月十日
起至清償日止，按週年利率百分之五計算之利息。
被告應給付原告甲○○新臺幣捌萬仟陸佰零壹元，及自民國九十二年一月十日起至
清償日止，按週年利率百分之五計算之利息。
被告應給付原告戊○○新臺幣貳拾伍萬捌仟捌佰肆拾元，及自民國九十二年一月十日
起至清償日止，按週年利率百分之五計算之利息。
原告其餘之訴駁回。
訴訟費用由被告負擔十分之六，餘由原告丁○○、丙○○各負擔二十分之一、原告戊○○、甲○○各負擔二十分之三。
本判決原告勝訴部分得為假執行。
原告其餘之假執行聲請駁回。
    事    實
壹、原告方面：
  一、聲明：
　　(一)被告應給付原告丁○○新臺幣（下同）二十七萬七千八百九十七元，及自起訴
      狀繕本送達之翌日起至清償日止，按週年利率百分之五計算之利息。
    (二)被告應給付原告丙○○二十五萬一千四百六十八元，及自起訴狀繕本送達之翌
      日起至清償日止，按週年利率百分之五計算之利息。
    (三)被告應給付原告甲○○二十五萬三千六百零一元，及自起訴狀繕本送達之翌日
      起至清償日止，按週年利率百分之五計算之利息。
    (四)被告應給付原告戊○○四十二萬八千八百四十元，及自起訴狀繕本送達之翌日
      起至清償日止，按週年利率百分之五計算之利息。
    (五)訴訟費用由被告負擔。
    (六)原告願供擔保請准宣告假執行。
　二、陳述：
　　(一)緣被告於民國九十年二月二十九日晚間二十三時許，於飲酒後酒精濃度高達每
      公升零點九七毫克之情況下，駕駛車號ＡＷ－六九七五號自小客車，於同日二
      十三時三十分許，行經國道一號中山高速公路內壢交流道時，因酒醉無安全駕
      駛能力，疏於注意，逆向駛入同一交流道之出口匝道，致與當時正由該出口匝
      道下交流道，由原告戊○○所駕駛內載原告甲○○、丁○○及丙○○之車號Ｌ
      六－二四三五號自小客車發生正面碰撞，致原告戊○○受有頭皮開放性傷口、
      臉、頸及頭皮磨損；原告甲○○受有兩下肢挫擦傷、胸部挫傷、背部挫傷；原
      告丁○○受有頭部外傷（腦挫傷）、左前額撕裂傷、雙下唇擦傷、右眼眶皮下
      血腫、鼻骨骨折；原告丙○○受有右手食指擦裂傷、胸壁挫傷、腹壁挫傷、頭
      皮擦裂傷、左鎖骨骨折等多處傷害。爰依民法第一百八十四條第一項前段、第
      一百九十三條第一項、第一百九十五條第一項前段、第一百九十六條之規定請
      求被告損害賠償。
    (二)原告因前開車禍事故，受有下述損害及費用支出，請求如下：
    　１、汽車毀損：
        原告戊○○所有之車號Ｌ六－二四三五號自小客車因上開車禍而毀損，且無
        修復可能，已向監理機關申請報廢。核該車為ＦＯＲＤ廠牌之ＭＯＮＤＥＯ
        ＧＬＸ２．０轎車，其出廠年月為一九九六年六月，原告戊○○估計車禍受
        損時系爭車輛剩餘價值為十七萬八千元，故以此為向被告請求汽車毀損之損
        害賠償價值。
　    ２、醫療費用：
        原告丁○○部分：醫療費用扣除全民健保共計支出二千八百九十七元。又
          因丁○○受有頭部外傷及左前額撕裂傷，造成其左額近眉毛處有明顯疤痕
          ，有予美容整型之必要，預估其進行美容整型手術之費用為二萬五千元，
          則此原告丁○○醫療費用共計二萬七千八百九十七元。
        原告丙○○部分：醫療費用扣除全民健保給付部分，共計支出一千四百六
          十八元。
        原告甲○○部分：醫療費用扣除全民健保給付部分，共計支出三千六百零
          一元。
        原告戊○○部分：醫療費用扣除全民健保給付部分，共計支出八百四十元
          。
      ３、慰撫金：
        被告乙○○前曾二次犯酒醉駕車公共危險罪經判決處刑，仍不知悔改，再犯
        本罪，造成原告一家四口受傷，原告等人不僅受傷就醫，車輛無法繼續使用
        造成出入不便；原告丁○○、丙○○二人乃年僅五、六歲之稚子，除因被告
        所為致需多次進出醫院，又車禍當時其二人均在車內，目睹車禍之發生，將
        對其一生留下難以磨滅之記憶。再者，車禍發生至今，被告未主動表示關切
        之意，對賠償事宜亦多所推託，事後處理之態度惡劣，原告四人各據以請求
        精神慰撫金二十五萬元。
　三、證據：
      提出診斷證明書影本四份、九十一年度偵字第一０七０號聲請簡易判決處刑書
      影本、原告購買系爭車輛之發票影本、車輛報廢申請書影本、薪給清單影本、
      薪資明細表影本、請假單影本、蘇黎世產物保險股份有限公司資料等各乙份、
      收據影本二十份為證。
貳、被告方面：
　一、聲明：對原告所主張之醫療費用、及車輛毀損之損害賠償金額部分認諾；就原
      告所請求之慰撫金部分請求駁回原告之訴。
  二、陳述：原告請求之慰撫金金額過高。
  三、證據：未提出任何證據。
、本院依職權調閱臺灣桃園地方法院檢察署九十一年度偵字第一０七０號、本院九
    十一年度壢交簡字第九四八號過失傷害案件卷宗全部、及向天晟醫院函查原告丁○○因車禍事故有無進行整型美容之必要、及其醫療費用金額等事項。
    理    由
壹、程序方面：
一、按訴狀送達後，原告不得將原訴變更或追加他訴，但擴張或減縮應受判決事項之
    聲明者，不在此限，民事訴訟法第二百五十五條第一項第三款定有明文。本件原
    告丁○○原起訴請求被告給付四十五萬二千八百九十七元、原告甲○○原起訴請
    求被告給付二十五萬五千七百三十六元、原告戊○○原起訴請求六十三萬四千四
    百四十元，及均自起訴狀繕本送達被告翌日起至清償日止，按年息百分之五計算
    之利息，嗣於本院審理中，原告丁○○將請求之金額減縮為二十七萬七千八百九
    十七元、原告甲○○將請求之金額減縮為二十五萬三千六百零一元、原告戊○○
    將請求之金額減縮為四十二萬八千八百四十元，及均自起訴狀繕本送達被告翌日
    起至清償日止，按年息百分之五計算之利息，係屬減縮應受判決事項之聲明，揆
    諸前揭法條規定，自應准許。
貳、實體方面：
一、原告起訴主張被告於九十年二月二十九日二十三時三十分許，酒後駕駛車號ＡＷ
    －六九七五號自小客車，逆向撞及由原告戊○○所駕駛之內載原告甲○○、丁○○及丙○○之車號Ｌ六－二四三五號自小客車，致原告四人受傷，爰依侵權行為
    的法律關係而請求如原告聲明所示之金額。被告則以原告請求之慰撫金金額過高
    等語置辯。
二、原告起訴主張被告於九十年二月二十九日晚間二十三時許三十分許，於飲酒後酒
    精濃度高達每公升零點九七毫克之情況下，駕駛車號ＡＷ－六九七五號自小客車
    ，行經國道一號中山高速公路內壢交流道時，因酒醉無安全駕駛能力，疏於注意
    ，逆向駛入同一交流道之出口匝道，而與當時正由該出口匝道下交流道，由原告
    戊○○所駕駛內載原告甲○○、丁○○及丙○○之車號Ｌ六－二四三五號自小客
    車發生正面碰撞，致原告戊○○受有頭皮開放性傷口、臉、頸及頭皮磨損；原告
    甲○○受有兩下肢挫擦傷、胸部挫傷、背部挫傷；原告丁○○受有頭部外傷（腦
    挫傷）、左前額撕裂傷、雙下唇擦傷、右眼眶皮下血腫、疑鼻骨骨折；原告丙○○受有右手食指擦裂傷、胸壁挫傷、腹壁挫傷、頭皮擦裂傷、左鎖骨骨折等多處
    傷害的事實乙節，業據原告提出診斷證明書四紙、且據本院依職調閱臺灣桃園地
    方法院檢察署九十一年度偵字第一０七０號、本院九十一年度壢交簡字第九四八
    號過失傷害案件卷宗核閱無訛，且為被告所不爭執，堪信為實在。按駕駛人飲用
    酒類後其吐氣所含酒精濃度超過每公升○‧二五毫克或血液中酒精濃度超過百分
    之○‧○五以上者，不得駕車；且駕駛人駕駛汽車，應遵守道路交通標誌、標線
    、號誌之指示，道路交通安全規則第一百十四條第二款、第九十條規定甚明。被
    告駕車自應遵守上開規定，且當時並無不能注意之情事，竟仍酒醉駕車，逆向行
    駛入原告車道內致生本件車禍，造成原告受傷，其過失傷害行為，至為明確。
三、按因故意或過失，不法侵害他人之權利者，負損害賠償責任；不法侵害他人之身
    體或健康者，對於被害人因此喪失或減少勞動能力或增加生活上之需要時，應負
    損害賠償責任；不法侵害他人之身體、健康、名譽、自由、信用、隱私、貞操、
    或不法侵害其他人格法益而情節重大者，被害人雖非財產上之損害，亦得請求賠
    償相當之金額；不法毀損他人之物者，被害人得請求賠償其物因毀損所減少之價
    額，民法第一百八十四條第一項前段、第一百九十三條第一項、及第一百九十五
    條第一項、第一百九十六條分別定有明文。原告因本件車禍受有前述傷害，渠等
    所受之傷害與被告之過失間，顯具有相當因果關係。本件被告因過失不法侵害原
    告之身體，且毀損原告戊○○之車輛，則原告依上開規定請求被告負損害賠償責
    任，於法有據。爰就原告得請求損害賠償之項目及金額，析述如下：
  (一)醫療費部分：
    原告主張於車禍發生後，先後於天晟醫院及三軍總醫院接受治療，渠等所支出之
    醫療費用扣除全民健康保險給付之金額後，原告戊○○尚支出醫療費用八百四十
    元、原告甲○○尚支出醫療費用三千六百零一元、原告丁○○尚支出醫療費用二
    千八百九十七元、原告丙○○尚支出醫療費用一千四百六十八元等情，業據原告
    提出天晟醫院門診醫療費用收據及三軍總醫院醫療費用收據附卷可稽（見本院卷
    第二十二頁至第四十二頁），被告對上述金額亦不爭執，應認原告此部分主張屬
    實。又本院依職權向天晟醫院函查原告丁○○因本件車禍事故有無進行整型美容
    之必要及手術費用金額等事項，據天晟醫院函覆：丁○○左前額現留有二公分疤
    痕，整形美容手術費用健保並未給付，手術費用約為二至三萬元間等語（見本院
    六十七頁天晟醫院九十二年十月二十七日天晟字第九二一０二七０二號函），從
    而堪認原告丁○○應有接受整型美容之必要，其據以請求二萬五千元，應予准許
    。
  (二)精神慰撫金部分：
    原告因被告侵權行為致受有前述傷害，爰分別審酌原告前述傷勢程度、原告戊○○及甲○○之學歷分別為研究所和大學畢業；二人目前分別於中華電信公司擔任
    助理研究員、於臺北市立松山工農職業學校任職教師；二人擁有房子一棟、車子
    一部，但均仍貸款中；原告丁○○、丙○○均就讀國小，其二人尚屬懵懂稚齡兒
    童，本件車禍之發生對其二人精神上所造成之驚嚇傷害程度較高，且其二人身體
    所受之傷害程度亦較嚴重；又查，被告係因酒後駕車始發生本件車禍事故，其學
    歷為高工畢業，本件車禍事故發生前係在汽車公司擔任銷售汽車業務員，之後從
    事打零工，月薪約二萬元至三萬元間，並無任何存款、動產或不動產等事實，有
    原告所提出之中華電信員工電子薪給清單、臺北市立松山工農職業學校薪資明細
    表為證，並為二造所不爭執，堪認屬實。爰斟酌上開情節及兩造之身分、地位、
    教育程度、經濟能力等一切情狀，認原告各據以請求精神慰撫金二十五萬元尚屬
    過高，原告戊○○、甲○○之精神慰撫金，各以八萬元為適當；原告丁○○、丙○○之精神慰撫金各以二十萬元為適當，逾此部分之請求則屬無理由。
  (三)汽車毀損部分：
    原告戊○○所有之車號Ｌ六－二四三五號自小客車為ＦＯＲＤ廠牌之ＭＯＮＤＥ
    ＯＧＬＸ２．０轎車，其出廠年月為一九九六年六月，因上開車禍而毀損，且無
    修復可能，已向監理機關申請報廢，經估價該車於本件車禍時車輛剩餘價值為十
    七萬八千元等節，有車輛報廢申請表影本、蘇黎世產物保險股份有限公司出具之
    資料各乙份為證，且為被告所不爭執，堪信為實在。則原告戊○○據以請求其車
    因被毀損所減少之價額十七萬八千元，應予准許。
四、從而，原告本於侵權行為之法律關係，訴請被告賠償原告丁○○二十二萬七千八
    百九十七元、賠償原告丙○○二十萬一千四百六十八元、賠償原告戊○○二十五
    萬八千八百四十元、賠償原告甲○○八萬三千六百零一元為有理由。再按給付無
    確定期限者，債務人於債權人得請求給付時，經其催告而未為給付，自受催告時
    起，負遲延責任。其經債權人起訴而送達訴狀，或依督促程序送達支付命令，或
    為其他相類之行為者，與催告有同一之效力；遲延之債務，以支付金錢為標的者
    ，債權人得請求依法定利率計算之遲延利息；應付利息之債務，其利率未經約定
    ，亦無法律可據者，週年利率為百分之五，民法第二百二十九條第二項、第二百
    三十三條第一項前段、第二百零三條分別定有明文。原告請求被告賠償上述金額
    因無確定期限、且以支付金錢為標的，又未約定利率，則其併請求自起訴狀繕本
    送達被告之翌日即九十二年一月十日起至清償日止，按週年利率百分之五計算之
    利息，為有理由，應予准許。逾此部分之請求，則於法不合，應予駁回。
五、本件事實已臻明確，兩造其餘之攻擊或防禦方法，及未經援用之證據，經本院斟
    酌後，認為與判決基礎之事實並無影響，均不足以影響本裁判之結果，自無庸一
    一詳予論駁之必要，併此敘明。
六、本件原告陳明願供擔保，請准宣告假執行，經核有關原告勝訴部分因金額均未逾
    五十萬元，爰依民事訴訟法第三百八十九條第一項第五款之規定，依職權宣告假
    執行，至於原告其餘假執行之聲請，因訴之駁回而失所附麗，應予駁回，附此敘
    明。
七、結論：本件原告之訴，為一部有理由，一部無理由，並依民事訴訟法第七十九條
    、第八十五條第一項但書、第三百八十九條第一項第五款，判決如主文。
中　　　華　　　民　　　國　　　九十三　　年　　四　　　月　　十五　　　日
                                臺灣桃園地方法院民事第一庭
~B法　　　官　林曉芳
右為正本，係照原本作成。
如對本判決上訴，須於判決送達後廿日內向本院提出上訴狀
中　　　華　　　民　　　國　　　九十三　　年　　四　　　月　　十五　　　日
~B書　記　官　陳玲莉
